【裁判字號】    99,抗,137
【裁判日期】    990428
【裁判案由】    聲明異議
【裁判全文】
臺灣高等法院高雄分院民事裁定           99年度抗字第137號
抗  告  人  甲○○
上列抗告人因與相對人財團法人法律扶助基金會間聲請確定訴訟
費用額事件，對於中華民國99年3 月16日臺灣高雄地方法院99年
度事聲字第83號所為裁定提起抗告，本院裁定如下：
    主  文
抗告駁回。
抗告訴訟費用由抗告人負擔。
    理  由
一、分會就扶助事件所支出之酬金及必要費用，視為訴訟費用之
    一部。因法律扶助而由分會支出之酬金及必要費用，得向負
    擔訴訟費用之他造請求。分會得對於負擔訴訟費用之他造，
    請求歸還其支出之酬金及必要費用。分會得據受扶助人有執
    行力之執行名義，聲請確定訴訟費用額及強制執行（法律扶
    助法第35條）。法院未於訴訟費用之裁判確定其費用額者，
    第一審受訴法院於該裁判有執行力後，應依聲請以裁定確定
    之。依第1 項確定之訴訟費用額，應於裁定送達之翌日起，
    加給按法定利率計算之利息（民事訴法第91條第1 、3 項）
    。上開規定所稱「以裁定確定之」，即指法院已為訴訟費用
    之裁判，但未確定其費用額之情形，是而訴訟費用裁判之當
    否，受理確定費用額之法院，並無權能予以審查。又聲請確
    定訴訟費用額事件，乃規定於民事訴訟法中屬非訟性質之事
    件，其裁定得不經言詞辯論為之。
二、經查，受相對人對之為法律扶助之黃麗夙與抗告人間請求損
    害賠償事件，經台灣高雄地方法院（下稱：高雄地院）以95
    年度訴字第2046號判決命抗告人應給付黃麗夙新台幣2,235,
    525 元本息，並命負擔訴訟費用確定，業經原審法院調閱該
    卷審查無訛，並有該判決可稽。該案法律扶助基金會因就該
    案對黃麗夙為法律扶助，支出律師酬金新台幣（下同）3 萬
    元，有相對人提出之審查決定書、預付酬金領款單、結案酬
    金領款單可稽，該酬金經核無過高情事，依前揭規定，應視
    為訴訟費用之一部，則相對人依法律規定，聲請確定訴訟費
    用額，原法院司法事務官裁准費用額確定為3 萬元及自裁定
    送達翌日起按週年利率百分之五之法定利息（99年司聲字50
    號），自屬有據。原審法院復駁回抗告人之異議，並無違誤
    。抗告意旨徒以95年訴字第2046號確定判決認定有誤，及本
    件之聲明異議程序未通知相關證人開庭，徒以卷內資料為據
    ，於法無據云云，指摘原裁定不當，求予廢棄，揆諸上揭規
    定及說明，自非足取，應駁回其抗告。
三、本件抗告為無理由，依民事訴訟法第495 條之1 第1 項、第
    449條第1項、第95條、第78條，裁定如主文。
中    華    民    國    99    年    4     月    28    日
                              民事第六庭
                                  審判長法官  許明進
                                  法      官  李炫德
                                  法      官  徐文祥
以上正本證明與原本無異。
如不服本裁定應於送達後10日內向本院提出再抗告狀（並按他造
當事人之人數附繕本），並繳納再抗告費新台幣1,000 元。
再為抗告僅得以適用法規顯有錯誤為理由，並應委任律師為代理
人。
中    華    民    國    99    年    4     月    30    日
                                  書  記  官  陳曼智
附註：
抗告人之配偶、三親等內之血親、二親等內之姻親，或抗告人為
法人、中央或地方機關時，其所屬專任人員具有律師資格並經法
院認適當者，亦得為第三審代理人。
抗告人或其法定代理人具有律師資格者及前項情形，應於提起抗
告或委任時釋明之。

司法院資訊處製作；財團法人民間司法改革基金會備份。
